---
title: "김가네_시각화_단순선형회귀"
author: "김연진"
date: "2023-06-22"
output: html_document
---


# Task:

## 목차:
: view_cnt과 연속형 feature간 상관관계 분석

1. 연속형 데이터 전처리
  * 1A 데이터 불러오기
  * 1B 결측치 확인
  * 1C 이상치 확인
  * 1D 결측치 제거
  * 1E 데이터프레임 csv 저장

2. 상관관계 분석: 단순 선형회귀 & 상관계수
  * 2A 일반 변수와 로그 변환 변수 비교



```{r}
library(ggplot2)
```



## 1A 전처리: 데이터 불러오기

```{R}
CS <- read.csv("data/CS.csv")
head(CS)
```

## 1B 전처리:결측치 확인

```{R}
# Features
sum(is.na(CS$where_cnt))
sum(is.na(CS$attend_cnt))
sum(is.na(CS$volunteer_cnt))
sum(is.na(CS$history_cnt))
sum(is.na(CS$festival_cnt))
sum(is.na(CS$festival_cnt))

# Target
sum(is.na(CS$view_cnt))

# 결과
# NA 값 없음
```

## 1C 전처리:이상치 확인


### 박스플롯 확인
```{R}
# Target
boxplot(CS$view_cnt)

# Features
boxplot(CS$where_cnt)
boxplot(CS$attend_cnt)
boxplot(CS$volunteer_cnt)
boxplot(CS$history_cnt)
boxplot(CS$festival_cnt)

```

### 히스토그램

```{r}
#Target
# view_cnt
ggplot(CS, aes(x=view_cnt)) + geom_histogram(binwidth=1)+ geom_density(alpha=.2, fill="#FF6666") 

#Features
# where_cnt
ggplot(CS, aes(x=where_cnt)) + geom_histogram(binwidth=1)
# attend_cnt
ggplot(CS, aes(x=attend_cnt)) + geom_histogram(binwidth=1)
# volunteer_cnt
ggplot(CS, aes(x=volunteer_cnt)) + geom_histogram(binwidth=1)
# history_cnt
ggplot(CS, aes(x=history_cnt)) + geom_histogram(binwidth=1)
# festival_cnt
ggplot(CS, aes(x=festival_cnt)) + geom_histogram(binwidth=1)

```


### 임의로 수 제거 => 다시 그래프 그림


#### view_cnt

임의로 250 이하는 제거
```{r}
ggplot(CS, aes(x=view_cnt)) + geom_histogram(binwidth=1)

CS_removed <- subset(CS,view_cnt<250)
ggplot(CS_removed, aes(x=view_cnt)) + geom_histogram(binwidth=1)
```


```{r}
# view_cnt
CS$view_cnt_log <- log1p(CS$view_cnt)
CS_removed$view_cnt_log <- log1p(CS_removed$view_cnt)

boxplot(CS$view_cnt_log)
boxplot(CS_removed$view_cnt_log)

# 밑에 점이 무엇인지 확인 필요함
# 이후 제거 (1p인데 0이 존재하는 이유 모르겠음)
```

상하위 0.3% 극단치 또는 상자그림 1.5 IQR 벗어나면 극단치로 판단

```{r}
boxplot(CS$view_cnt_log)$stats 
boxplot(CS_removed$view_cnt_log)$stats 
```

```{r}
# 0.6931472~4.5.3798974 벗어나면 결측치 할당
CS_removed$view_cnt_log <- ifelse(CS_removed$view_cnt_log < 0.6931472 |CS_removed$view_cnt_log > 5.3798974, NA, CS_removed$view_cnt_log)
table(is.na(CS_removed$view_cnt_log))
# 1322개가 결측치 처리되었음
```





#### where_cnt

임의로 200 이하는 제거
```{r}
ggplot(CS, aes(x=where_cnt)) + geom_histogram(binwidth=1)

CS_removed <- subset(CS,where_cnt<100)
ggplot(CS_removed, aes(x=where_cnt)) + geom_histogram(binwidth=1)
```


```{r}
# where_cnt
CS$where_cnt_log <- log1p(CS$where_cnt)
CS_removed$where_cnt_log <- log1p(CS_removed$where_cnt)

boxplot(CS$where_cnt_log)
boxplot(CS_removed$where_cnt_log)

# 밑에 점이 무엇인지 확인 필요함
# 이후 제거 (1p인데 0이 존재하는 이유 모르겠음)
```

상하위 0.3% 극단치 또는 상자그림 1.5 IQR 벗어나면 극단치로 판단

```{r}
boxplot(CS_removed$where_cnt_log)$stats 
```

```{r}
# 0~4.4773368 벗어나면 결측치 할당
CS_removed$where_cnt_log <- ifelse(CS_removed$where_cnt_log > 4.4773368, NA, CS_removed$where_cnt_log)
table(is.na(CS_removed$where_cnt_log))
# 18개가 결측치 처리되었음
```




#### attend_cnt

임의로 200 이하는 제거
```{r}
ggplot(CS, aes(x=attend_cnt)) + geom_histogram(binwidth=1)

CS_removed <- subset(CS,attend_cnt<30)
ggplot(CS_removed, aes(x=attend_cnt)) + geom_histogram(binwidth=1)
```


```{r}
# attend_cnt
CS$attend_cnt_log <- log1p(CS$attend_cnt)
CS_removed$attend_cnt_log <- log1p(CS_removed$attend_cnt)

boxplot(CS$attend_cnt_log)
boxplot(CS_removed$attend_cnt_log)

# 밑에 점이 무엇인지 확인 필요함
# 이후 제거 (1p인데 0이 존재하는 이유 모르겠음)
```

상하위 0.3% 극단치 또는 상자그림 1.5 IQR 벗어나면 극단치로 판단

```{r}
boxplot(CS_removed$attend_cnt_log)$stats 
```

```{r}
# 0~1.6094379 벗어나면 결측치 할당
CS_removed$attend_cnt_log <- ifelse(CS_removed$attend_cnt_log > 1.6094379, NA, CS_removed$attend_cnt_log)
table(is.na(CS_removed$attend_cnt_log))
# 2152개가 결측치 처리되었음
```



#### volunteer_cnt

임의로 200 이하는 제거
```{r}
ggplot(CS, aes(x=volunteer_cnt)) + geom_histogram(binwidth=1)

CS_removed <- subset(CS,volunteer_cnt<30)
ggplot(CS_removed, aes(x=volunteer_cnt)) + geom_histogram(binwidth=1)
```

```{r}
# volunteer_cnt
CS$volunteer_cnt_log <- log1p(CS$volunteer_cnt)
CS_removed$volunteer_cnt_log <- log1p(CS_removed$volunteer_cnt)

boxplot(CS$volunteer_cnt_log)
boxplot(CS_removed$volunteer_cnt_log)

# 밑에 점이 무엇인지 확인 필요함
# 이후 제거 (1p인데 0이 존재하는 이유 모르겠음)
```

상하위 0.3% 극단치 또는 상자그림 1.5 IQR 벗어나면 극단치로 판단

```{r}
boxplot(CS_removed$volunteer_cnt_log)$stats 
```

IQR이 전부 0인 것을 확인할 수 있음.
로그인 것을 감안하더라도 이대로 결측치를 처리하면 모든 데이터를 제거해야 함.
한 번이라도 봉사활동을 한 사람과 아닌 사람을 범주형으로 나누는 것이 좋을 것으로 보임.

#### 봉사활동자만 따로 분석

```{r}
volunteer_subset <- subset(CS,volunteer_cnt>0)
# 20624명 중 봉사활동에 참여한 사람 619명
nrow(CS)
nrow(volunteer_subset)
```




```{r}
boxplot(volunteer_subset$volunteer_cnt)
```

```{r}
# 봉사횟수와 view_cnt와 단순회귀
volunteer_lr <- lm(view_cnt ~ volunteer_cnt, data= volunteer_subset)
# 산점도
plot(volunteer_subset$volunteer_cnt,volunteer_subset$view_cnt)
abline(volunteer_lr,col=2)
```

```{r}
summary(volunteer_lr )
# Adjusted R-squared:  0.02407 
# p-value: 6.276e-05
```

```{r}
# 상관계수 확인
cor.test( volunteer_subset$view_cnt, volunteer_subset$volunteer_cnt)
```


```{r}
# 봉사횟수와 view_cnt와 단순회귀
volunteer_lr_log <- lm(view_cnt_log ~ volunteer_cnt_log, data= volunteer_subset)
# 산점도
plot(volunteer_subset$volunteer_cnt_log,volunteer_subset$view_cnt_log)
abline(volunteer_lr_log,col=2)
```

```{r}
summary(volunteer_lr_log)
# Adjusted R-squared:  0.007298 
# p-value: 0.01886
```

```{r}
cor.test( volunteer_subset$view_cnt_log, volunteer_subset$volunteer_cnt_log)
# 0.09436179 
```


#### history_cnt

임의로 30 이하는 제거
```{r}
ggplot(CS, aes(x=history_cnt)) + geom_histogram(binwidth=1)

CS_removed <- subset(CS,history_cnt<30)
ggplot(CS_removed, aes(x=history_cnt)) + geom_histogram(binwidth=1)
```


```{r}
# history_cnt
CS$history_cnt_log <- log1p(CS$history_cnt)
CS_removed$history_cnt_log <- log1p(CS_removed$history_cnt)

boxplot(CS$history_cnt_log)
boxplot(CS_removed$history_cnt_log)

# 밑에 점이 무엇인지 확인 필요함
# 이후 제거 (1p인데 0이 존재하는 이유 모르겠음)
```

상하위 0.3% 극단치 또는 상자그림 1.5 IQR 벗어나면 극단치로 판단

```{r}
boxplot(CS_removed$history_cnt_log)$stats 
```

```{r}
# 0~2.639057 벗어나면 결측치 할당
CS_removed$history_cnt_log <- ifelse(CS_removed$history_cnt_log > 2.639057, NA, CS_removed$history_cnt_log)
table(is.na(CS_removed$history_cnt_log))
# 60개가 결측치 처리되었음
```

```{r}
sum(is.na(CS_removed))
```


#### festival_cnt

임의로 30 이하는 제거
```{r}
ggplot(CS, aes(x=festival_cnt)) + geom_histogram(binwidth=1)

CS_removed <- subset(CS,festival_cnt<30)
ggplot(CS_removed, aes(x=festival_cnt)) + geom_histogram(binwidth=1)
```


```{r}
# festival_cnt
CS$festival_cnt_log <- log1p(CS$festival_cnt)
CS_removed$festival_cnt_log <- log1p(CS_removed$festival_cnt)

boxplot(CS$festival_cnt_log)
boxplot(CS_removed$festival_cnt_log)

# 밑에 점이 무엇인지 확인 필요함
# 이후 제거 (1p인데 0이 존재하는 이유 모르겠음)
```

상하위 0.3% 극단치 또는 상자그림 1.5 IQR 벗어나면 극단치로 판단

```{r}
boxplot(CS_removed$festival_cnt_log)$stats 
```

```{r}
# 0~2.564949 벗어나면 결측치 할당
CS_removed$festival_cnt_log <- ifelse(CS_removed$festival_cnt_log > 2.564949, NA, CS_removed$festival_cnt_log)
table(is.na(CS_removed$festival_cnt_log))
# 24개가 결측치 처리되었음
```


## 1D 전처리: 결측치 제거

### 총 결측치 갯수 확인

```{r}
CS_removed <- CS

# view_cnt
CS_removed$view_cnt_log <- ifelse(CS_removed$view_cnt_log < 0.6931472 | CS_removed$view_cnt_log > 5.3798974, NA, CS_removed$view_cnt_log)
# where_cnt
CS_removed$where_cnt_log <- ifelse(CS_removed$where_cnt_log > 4.4773368, NA, CS_removed$where_cnt_log)
# attend_cnt
CS_removed$attend_cnt_log <- ifelse(CS_removed$attend_cnt_log > 1.6094379, NA, CS_removed$attend_cnt_log)
# volunteer_cnt
# 0과 1로 바꾸어주는 것이 좋을듯
# history_cnt
CS_removed$history_cnt_log <- ifelse(CS_removed$history_cnt_log > 2.639057, NA, CS_removed$history_cnt_log)
# festival_cnt
CS_removed$festival_cnt_log <- ifelse(CS_removed$festival_cnt_log > 2.564949, NA, CS_removed$festival_cnt_log)


# 총 제거된 갯수
# 20624개 중 4009개가 제거됨
nrow(CS_removed)
sum(is.na(CS_removed))
```

### 결측치 제거
```{r}
CS_removed <- na.omit(CS_removed)
# 20624 - 4009 = 16757
nrow(CS_removed)
```


## 1E 전처리: 결측치 제거 csv 저장

```{r}
write.csv(CS_removed, "./data/CS_removed.csv", row.names=TRUE)
```

잘 저장되었는지 확인

```{r}
CS_removed <- read.csv("data/CS_removed.csv")
head(CS_removed)
nrow(CS_removed)
```


## 2A 상관관계 분석: 단순 선형회귀 & 상관계수
target:
* view_cnt
features:
* where_cnt
* attend_cnt
* volunteer_cnt
* history_cnt
* festival_cnt


###  view_cnt ~ where_cnt
```{r}
# 기본 상관관계 분석
lr_view_cnt <- lm(view_cnt ~ where_cnt, data= CS_removed)


# 회귀 통계량 (cookbook p378)
lr_view_cnt

## R^2, F 통계량, 잔차의 표준 오차 등을 요약
summary(lr_view_cnt)

# Adjusted R-squared:  0.008283 ,  p-value: < 2.2e-16
```

```{r}
# 로그를 씌운 후 상관관계 분석
lr_view_cnt_log <- lm(view_cnt_log ~ where_cnt_log, data= CS_removed)


# 회귀 통계량 (cookbook p378)
lr_view_cnt_log

## R^2, F 통계량, 잔차의 표준 오차 등을 요약
summary(lr_view_cnt_log)

# 모델의 설명도가 약 50퍼센트 정도 오른 것을 확인할 수 있음
# 여전히 미미한 수치임
# Adjusted R-squared:  0.008283  =>  0.01288  ,  p-value: < 2.2e-16

```


```{r}
# 상관분석
cor.test(CS_removed$view_cnt,CS_removed$where_cnt)
# cor
# 0.09133524 
```
```{r}
# 로그를 씌워 상관분석
cor.test(CS_removed$view_cnt_log,CS_removed$where_cnt_log)
# cor
# 0.09133524 => 0.1137428 
```


```{r}
# 산점도
plot(CS_removed$where_cnt,CS_removed$view_cnt)
abline(lr_view_cnt,col=2)
```


```{r}
# 로그를 씌운 산점도
plot(CS_removed$where_cnt_log,CS_removed$view_cnt_log)
abline(lr_view_cnt_log,col=2)
```

###  view_cnt ~ attend_cnt
```{r}
# 기본 상관관계 분석
lr_view_cnt <- lm(view_cnt ~ attend_cnt, data= CS_removed)


# 회귀 통계량 (cookbook p378)
lr_view_cnt

## R^2, F 통계량, 잔차의 표준 오차 등을 요약
summary(lr_view_cnt)

# Adjusted R-squared:  0.0002199 ,  p-value: 0.03042
```

```{r}
# 로그를 씌운 후 상관관계 분석
lr_view_cnt_log <- lm(view_cnt_log ~ attend_cnt_log, data= CS_removed)


# 회귀 통계량 (cookbook p378)
lr_view_cnt_log

## R^2, F 통계량, 잔차의 표준 오차 등을 요약
summary(lr_view_cnt_log)

# 모델이 설명도도 p-value도 나빠진 것을 확인할 수 있음
# Adjusted R-squared:  0.0002199   =>  -5.967e-05   ,  p-value: 0.03042 => 0.9891

```


```{r}
# 상관분석
cor.test(CS_removed$view_cnt,CS_removed$attend_cnt)
# cor
# -0.01672172 
```
```{r}
# 로그를 씌워 상관분석
cor.test(CS_removed$view_cnt_log,CS_removed$attend_cnt_log)
# cor
# -0.01672172  => 0.0001051035 
```


```{r}
# 산점도
plot(CS_removed$attend_cnt,CS_removed$view_cnt)
abline(lr_view_cnt,col=2)
```


```{r}
# 로그를 씌운 산점도
plot(CS_removed$attend_cnt_log,CS_removed$view_cnt_log)
abline(lr_view_cnt_log,col=2)
```


###  view_cnt ~ history_cnt
```{r}
# 기본 상관관계 분석
lr_view_cnt <- lm(view_cnt ~ history_cnt, data= CS_removed)


# 회귀 통계량 (cookbook p378)
lr_view_cnt

## R^2, F 통계량, 잔차의 표준 오차 등을 요약
summary(lr_view_cnt)

# Adjusted R-squared:  0.002489  , p-value: 6.181e-11
```

```{r}
# 로그를 씌운 후 상관관계 분석
lr_view_cnt_log <- lm(view_cnt_log ~ history_cnt_log, data= CS_removed)


# 회귀 통계량 (cookbook p378)
lr_view_cnt_log

## R^2, F 통계량, 잔차의 표준 오차 등을 요약
summary(lr_view_cnt_log)

# 모델이 설명도도 p-value도 조금 향상된 것을 확인할 수 있음
# Adjusted R-squared:  0.002489 => 0.004783   , p-value: 6.181e-11 => 2.2e-16

```


```{r}
# 상관분석
cor.test(CS_removed$view_cnt,CS_removed$history_cnt)
# cor
# 0.05048793 
```
```{r}
# 로그를 씌워 상관분석
cor.test(CS_removed$view_cnt_log,CS_removed$history_cnt_log)
# cor
# 0.05048793 => 0.0695838 
```


```{r}
# 산점도
plot(CS_removed$history_cnt,CS_removed$view_cnt)
abline(lr_view_cnt,col=2)
```


```{r}
# 로그를 씌운 산점도
plot(CS_removed$history_cnt_log,CS_removed$view_cnt_log)
abline(lr_view_cnt_log,col=2)
```



###  view_cnt ~ festival_cnt
```{r}
# 기본 상관관계 분석
lr_view_cnt <- lm(view_cnt ~ festival_cnt, data= CS_removed)


# 회귀 통계량 (cookbook p378)
lr_view_cnt

## R^2, F 통계량, 잔차의 표준 오차 등을 요약
summary(lr_view_cnt)

# Adjusted R-squared:  0.0009409  ,  p-value: 4.217e-05

```


```{r}
# 로그를 씌운 후 상관관계 분석
lr_view_cnt_log <- lm(view_cnt_log ~ festival_cnt_log, data= CS_removed)


# 회귀 통계량 (cookbook p378)
lr_view_cnt_log

## R^2, F 통계량, 잔차의 표준 오차 등을 요약
summary(lr_view_cnt_log)

# 모델이 설명도도 p-value도 향상된 것을 확인할 수 있음
# Adjusted R-squared:  0.002721   ,  8.468e-12

```


```{r}
# 상관분석
cor.test(CS_removed$view_cnt,CS_removed$festival_cnt)
# cor
# 0.03163049 
```
```{r}
# 로그를 씌워 상관분석
cor.test(CS_removed$view_cnt_log,CS_removed$festival_cnt_log)
# cor
# 0.03163049 => 0.05273245 
```


```{r}
# 산점도
plot(CS_removed$festival_cnt,CS_removed$view_cnt)
abline(lr_view_cnt,col=2)
```


```{r}
# 로그를 씌운 산점도
plot(CS_removed$festival_cnt_log,CS_removed$view_cnt_log)
abline(lr_view_cnt_log,col=2)
```


## 3 연속형 변수의 합계 상관관계 분석

### 변수 추가

```{r}
library(ggplot2)
```

```{R}
# 데이터 초기화
CS <- read.csv("data/CS.csv")
head(CS)
```

```{r}
# 연속형 변수 합치기
CS$total_cnt = apply(CS[,c("attend_cnt", "volunteer_cnt", "history_cnt", "festival_cnt")], 1, sum)

# 결측치 없이 전부 잘 처리되었음을 확인
sum(is.na(CS$total_cnt))
```

```{r}
# view_cnt에 로그를 씌우기
CS$view_cnt_log <- log1p(CS$view_cnt)
# total_cnt에 로그를 씌우기
CS$total_cnt_log <- log1p(CS$total_cnt)
```

```{r}
# 박스플롯 확인
boxplot(CS$total_cnt)
```

###  view_cnt ~ total_cnt


```{r}
# 기본 상관관계 분석
lr_view_cnt <- lm(view_cnt ~ total_cnt, data= CS)

# 회귀 통계량 (cookbook p378)
lr_view_cnt

## R^2, F 통계량, 잔차의 표준 오차 등을 요약
summary(lr_view_cnt)

# Adjusted R-squared:  0.01147  , p-value: < 2.2e-16
```

```{r}
# 로그를 씌운 후 상관관계 분석
lr_view_cnt_log <- lm(view_cnt_log ~ total_cnt_log, data= CS)


# 회귀 통계량 (cookbook p378)
lr_view_cnt_log

## R^2, F 통계량, 잔차의 표준 오차 등을 요약
summary(lr_view_cnt_log)

# 모델이 설명도도 p-value도 조금 향상된 것을 확인할 수 있음
# Adjusted R-squared:  0.01147 => 0.03946  , p-value: < 2.2e-16 => 2.2e-16

```


```{r}
# 상관분석
cor.test(CS$view_cnt,CS$total_cnt)
# cor
# 0.1073157 
```
```{r}
# 로그를 씌워 상관분석
cor.test(CS$view_cnt_log,CS$total_cnt_log)
# cor
# 0.1073157  => 0.1987732 
```


```{r}
# 산점도
plot(CS$total_cnt,CS$view_cnt)
abline(lr_view_cnt,col=2)
```


```{r}
# 로그를 씌운 산점도
plot(CS$total_cnt_log,CS$view_cnt_log)
abline(lr_view_cnt_log,col=2)
```


## 4 정리

### 4A결측치

* IQR의 1.5를 결측치 처리함에 따르면 약 19.4%의 데이터를 제거해야 함.
* 20624개 중 16757개가 남음

```{r}
nrow(CS_removed)
nrow(CS)
```


### 4B Volunteer_cnt 

* volunteer_cnt는 20624개 중 619개를 제외한 나머지가 0임
* 즉 20005명은 봉사활동을 한 번도 해본 적이 없음
* IQR에 따르면 0을 제외한 나머지가 모두 이상치 처리가 되어 이상치 처리를 하지 못했음
* 대신 619명을 대상으로 선형회귀를 실행하였음
* 봉사활동에 참여 여부로 범주형으로 바꾸는 시도가 괜찮을 것으로 보임


### 4C view_cnt와 단순선형회귀 및 상관계수

#### 로그 씌우기 전
* volunteer_cnt는 619명을 대상으로만 단순선형회귀를 하였음

|피쳐|Adjusted R-squared|p-value|상관계수|
|------|---|---|---|
|where_cnt|0.008283|2.2e-16|0.09133524|
|attend_cnt|0.0002199|0.03042|-0.01672172|
|volunteer_cnt|0.02407|6.276e-05|0.1601461|
|history_cnt|0.002489|6.181e-11|0.05048793|
|festival_cnt|0.0009409|4.217e-05|0.03163049|
|total_cnt|0.01147|2.2e-16|0.1073157|


#### 로그 씌운 후
* volunteer_cnt는 619명을 대상으로만 단순선형회귀를 하였음

|피쳐|Adjusted R-squared|p-value|상관계수|
|------|---|---|---|
|where_cnt|0.01288|2.2e-16|0.1137428|
|attend_cnt|-5.967e-05|0.9891|0.0001051035|
|volunteer_cnt|0.007298|0.01886|0.09436179|
|history_cnt|0.004783|2.2e-16|0.0695838|
|festival_cnt|0.002721|8.468e-12|0.05273245|
|total_cnt|0.03946|2.2e-16|0.1987732|





